# 关于收到多交增值税的会计处理

提问人：wx_5ed465f72489 时间：2023-01-30 04:42:22
陈老师新年好 有个问题咨询您下
公司 2022 年收到以前年度多交的增值税，应该如何处理？与之相关的附加税也退回了，应该如何处理？
公司的处理是：
1 、增值税部分
借：银行存款
贷：应交税费
借：应交税费
贷：其他收益
2 、附加税部分
借：银行存款
贷：应交税费
借：税金及附加 负数
贷：应交税费 负数
我们的意见：
1.收到以前年度多交增值税，不能冲减其他收益，即退税时
借：银行存款
贷：应交税费
附加税同上
企业的意见：
应交税费余额不能有变化，即如果不做一笔
借：应交税费
贷：其他收益
借：税金及附加 负数
贷：应交税费 负数
会导致他账上的应交税费余额变大，他们退税了还导致余额变大，因此不同意上述处理
请教陈老师，这种的应该如何处理呢？
我看《瑞华研究》上讲收到退所得税是可以
借：银行存款
贷：当期所得税费用
请问老师，上述情况如何处理更合理些
多谢老师了

回答人：chenyiwei
请说明：以往多交增值税的具体原因是什么？以前年度对于多交税款是如何进行账务处理的？